【裁判字號】    97,審訴,1741
【裁判日期】    970529
【裁判案由】    毒品危害防制條例
【裁判全文】
臺灣高雄地方法院刑事宣示判決筆錄    97年度審訴字第1741號
公  訴  人  臺灣高雄地方法院檢察署檢察官
被      告  甲○○
                    （另案羈押於台灣高雄看守所）
指定辯稱人  本院公設辯護人  黃文德
上列被告因97年度審訴字第1741號毒品危害防制條例案件，經檢
察官提起公訴（97年度撤緩偵字第92號），經檢察官聲請法院改
依協商程序而為判決，本院認為適當進行協商判決程序，於中華
民國97年5 月29日在本院刑事第七法庭宣示判決，以代判決書，
出席職員如下：
    法  官  李淑惠
    書記官  王淑娟
    通  譯  黎懷恩
法官起立朗讀判決主文、犯罪事實要旨、處罰條文，及告以上訴
限制、期間、上訴之法院，且諭知記載其內容：
一、主  文：
    甲○○施用第一級毒品，累犯，處有期徒刑拾壹月。
二、犯罪事實要旨：
    甲○○前因施用毒品案件，經本院裁定命入戒治處所施以強
    制戒治，於民國90年12月6 日強制戒治期滿；復於95年間因
    施用毒品案件，經本院判處應執行有期徒刑8 月確定，甫於
    96年3 月26日執行完畢。仍不知悔改，明知海洛因及甲基安
    非他命業經公告為毒品危害防制條例第2 條第2 項第1 款及
    第2款 所列管之第一級、第二級毒品，均不得非法持有、施
    用，復基於施用第一級毒品海洛因之犯意，於96年11月14日
    1 時許，在高雄市○○區○○街116 號2 樓住處，以將海洛
    、甲基安非他命同時摻水稀釋放入注射針筒後施打之方式，
    施用第一、二級毒品海洛因、甲基安非他命1 次（為想像競
    合犯）。嗣於96年11月14日3 時許，在高雄市○○區○○路
    與重信路口為警查獲，經其同意採集尿液送驗後，結果呈海
    洛因代謝物之嗎啡陽性反應及甲基安非他命陽性反應，始悉
    上情。
三、處罰條文：
    毒品危害防制條例第10條第1 項、第2 項，刑法第11條前段
    、第47條第1 項、第55條。
四、附註事項：
    本件扣押物，係另案被告周治孝所有之物，此業據被告於本
    院審理時供陳在卷，爰不另為沒收之諭知。
五、協商判決除有刑事訴訟法第455 條之4 第1 項第1 款於本訊
    問程序終結前，被告撤銷協商合意或檢察官撤回協商聲請者
    ；第2 款被告協商之意思非出於自由意志者；第4 款被告所
    犯之罪非第455 條之2 第1 項所得以協商判決者；第6 款被
    告有其他較重之裁判上一罪之犯罪事實者；第7 款法院認應
    諭知免刑或免訴、不受理者情形之一，及違反同條第2 項「
    法院應於協商合意範圍內為判決；法院為協商判決所科之刑
    ，以宣告緩刑或2 年以下有期徒刑、拘役或罰金為限」等情
    形外，不得上訴。
六、本件如得上訴且不服本判決時，得自收受宣示判決筆錄送達
    之日起10日內，向本院提出上訴狀（須附繕本），上訴於第
    二審法院。
中    華    民    國    97    年    5     月    29    日
              臺灣高雄地方法院刑事第七庭
                              書記官  王淑娟
                              法  官  李淑惠
以上正本證明與原本無異。
中    華    民    國    97    年    5     月    29    日
                              書記官  王淑娟


司法院資訊處製作；財團法人民間司法改革基金會備份。
